臺灣高等法院刑事判決　　　　　　　 100年度上易字第2358號
上　訴　人
即　被　告　鄭學力
上列上訴人因竊盜案件，不服臺灣臺北地方法院100年度易字第2
362號，中華民國100年9月13日第一審判決（起訴案號：臺灣臺
北地方法院檢察署100年度偵字第9221號），提起上訴，本院判
決如下：
    主  文
上訴駁回。
    理  由
一、按依刑事訴訟法第350條、第361條、第362條、第367條規定
    ，不服地方法院之第一審判決而上訴者，須提出上訴書狀並
    應敘明具體理由，為上訴必備之程式；倘已提出上訴理由，
    但所提非屬具體理由者，則由第二審法院以上訴不合法律上
    之程式判決駁回。而所謂具體理由，必係依據卷內既有訴訟
    資料或提出新事證，指摘或表明第一審判決有何採證認事、
    用法或量刑等足以影響判決本旨之不當或違法，而構成應予
    撤銷之具體事由，始克當之（例如：依憑證據法則具體指出
    所採證據何以不具證據能力，或依憑卷證資料明確指出所為
    證據證明力之判斷如何違背經驗、論理法則）；倘僅泛言原
    判決認定事實錯誤、違背法令、量刑失之過重或過輕，而未
    依上揭意旨指出具體事由，或形式上雖已指出具體事由，然
    該事由縱使屬實，亦不足以認為原判決有何不當或違法者（
    例如：對不具有調查必要性之證據，法院未依聲請調查亦未
    說明理由，或援用證據不當，但除去該證據仍應為同一事實
    之認定），皆難謂係具體理由，俾與第二審上訴制度旨在請
    求第二審法院撤銷、變更第一審不當或違法之判決，以實現
    個案救濟之立法目的相契合，並節制濫行上訴（最高法院97
    年度臺上字第892號判決意旨參照）。次按第二審法院認為
    上訴書狀未敘述理由，依刑事訴訟法第367條但書規定，始
    應定期間命其補正。如認上訴書狀已敘述理由，但其理由非
    屬具體，其所為上訴，即不符上訴之法定要件，自得逕行判
    決駁回，無定期命補正問題（最高法院97年度臺上字第3599
    號判決意旨參照）。
二、經查：
(一)、本件原審判決以上訴人即被告鄭學力於原審審理中坦承犯罪
    事實，並有證人即告訴人荀恕俊、李曾春、林子欽、李亞華
    之指述、證人朱小鳳之證述、車號查詢重型機車車籍、警方
    現場勘察報告、內政部警政署刑事警察局鑑驗書、新北市政
    府警察局鑑驗書、臺北市政府警察局鑑驗書等證據可資佐證
    。認定被告於原判決附表編號1至5之時間，犯如原判決附表
    編號1至5所犯法條及罪名欄所示之各罪（就附表編號4、5部
    分構成累犯），並審酌被告正值青壯，竟不思正當工作謀生
    ，僅因缺錢花用即竊取他人財物藉此變賣，惟未與被害人達
    成和解，賠償被害人損失，兼衡被告犯後坦承犯行，容有悔
    意，態度尚屬良好等一切情狀，量處如原判決附表編號1至5
    主文刑欄所示之刑，並定應執行有期徒刑2年5月。原審判決
    已敘述其所憑證據、認定理由及量刑依據，從形式上觀察，
    原判決之採證認事、用法或量刑並無任何不當或違法之處。
(二)、被告收受判決後，於100年9月29日提起本件第二審上訴，其
    上訴理由對於原判決採證認事均無爭執，僅稱：原審量刑過
    重，被告無意觸犯法律，純屬無知，且犯後態度良好，有悔
    改之意，希望在量刑上有再議之空間等語。又因被告上訴理
    由狀記載：理由容後補呈云云，經本院訊問被告其欲補充之
    上訴理由，被告坦言：其上訴係因另案執行期間將屆滿，其
    家中尚有事要處理，希望拖二個月時間，來處理外籍配偶及
    小孩之事情云云（見本院100年10月20日筆錄）。按量刑輕
    重，係屬事實審法院得依職權自由裁量之事項，苟其量刑已
    以行為人之責任為基礎，並斟酌刑法第57條各款所列情狀，
    而未逾越法定刑度或有濫用權限情事，即不得任意指為違法
    （最高法院75年臺上字第7033號判例、98年度臺上字第50
    02號判決意旨參照）。本件原判決於量刑時已依刑法第57條
    規定，審酌被告犯罪之相關情狀如前所述，並未逾越法定刑
    度，亦無違背比例原則，而有濫用自由裁量權限之情形，被
    告上訴理由僅稱：原審量刑過重云云，尚非屬指摘原審量刑
    不當之具體理由。從而，被告以上揭自承係欲延後本案執行
    時間之理由，提起上訴，指摘原審量刑過重，請求從輕量刑
    ，實難認已提出具體理由。
三、綜上所述，被告上訴意旨，未依據卷內既有訴訟資料或提出
    新事證，實質指摘或表明第一審判決有何採證認事、用法或
    量刑等足以影響判決本旨之不當或違法，揆諸首揭說明，自
    難謂其上訴書狀已敘述具體理由，被告上訴核屬不合法律上
    之程式，應予駁回，並不經言詞辯論為之。
據上論斷，依刑事訴訟法第367條前段、第372條，判決如主文。
中    華    民    國    100   年    10    月    25    日
                  刑事第七庭    審判長法  官  溫耀源
                                      法  官  朱瑞娟
                                      法  官  王復生
以上正本證明與原本無異。
不得上訴。
                                      書記官  陳靜雅
中    華    民    國   100    年    10    月    25    日